Images des répertoires du notaire Jean Ambroise Morisseau pour l'étude XXIII
Archives nationales de France
Images des répertoires du notaire Jean Ambroise Morisseau pour l'étude XXIII
24 juillet 1827 - 4 juin 1840
MC/RE/XXIII/20 - MC/RE/XXIII/21, MC/RE/XXIII/29
Etude XXIII; Morisseau, Jean-Ambroise
3 registres
Archives nationales de France
Minutes et répertoires: la loi 2008-696 du 15 juillet 2008 relative aux archives a fixé à 75 ans à compter de la date de l'acte, ou à 25 ans à compter de la date du décès de l'intéressé si ce délai est plus bref, le délai de communication des minutes et répertoires des notaires; ce délai est porté à 100 ans à compter de la date de l'acte si le document se rapporte à un mineur (code du Patrimoine, articles L213-2, 4e d et 5e).
Autres documents de l'étude (dossiers de clients, comptabilité...): s'agissant d'archives privées, ces documents sont communicables selon les modalités fixées par le déposant ou le donateur.
Certains documents ne sont pas accessibles sous leur forme originale en raison de leur mauvais état de conservation.
Registres entrés aux Archives nationales en 1968.
Images des répertoires de l’étude XXIII
Archives de l'étude XXIII
répertoire d'officier public ministériel
- Répertoire chronologique pour la période du 24 juillet 1827 au 24 novembre 1830, 24 juillet 1827 - 24 novembre 1830; MC/RE/XXIII/20; Le répertoire comporte 89 feuillets et fait partie d' un registre de 200 feuillets de papier manuscrits, hauteur 35 x largeur 25 cm, composé de 4 cahiers foliotés par le notaire. Le registre est en bon état.
  Le registre contient aussi le répertoire du notaire Jean Morisseau pour la période du 22 avril 1822 au 24 juillet 1827.
  Le répertoire contient les informations suivantes: 1. le n° de l'acte dans l'année; 2. date du jour; 3. nature de l'acte passé en brevet; 4. nature de l'acte passé en minute; 5. nom, prénom, domicile des parties, indication sur la situation et les prix des biens; 6. date d'enregistrement de l'acte; 7. droits d'enregistrement.
  Attention: seuls les actes passés en minute sont conservés; les actes mentionnés dans le répertoire comme passés en simple brevet (colonne 3) ne sont pas conservés par les notaires et ne sont donc pas versés au Minutier (ils sont remis aux clients).
  répertoire
  - Liste chronologique des actes pour la période du 24 juillet au 31 décembre 1827, 24 juillet - 31 décembre 1827; 112 r°-122 r°
  - Liste chronologique des actes pour la période du 2 janvier au 30 décembre 1828, 2 janvier - 30 décembre 1828; 122 r°-149 v°
  - Liste chronologique des actes pour la période du 2 janvier au 31 décembre 1829, 2 janvier - 31 décembre 1829; 149 v°-176 v°
  - Liste chronologique des actes pour la période du 2 janvier au 24 novembre 1830, 2 janvier - 24 novembre 1830; 176 v°-200 v°
- Répertoire chronologique pour la période du 29 novembre 1830 au 4 juin 1840, 29 novembre 1830 - 4 juin 1840; MC/RE/XXIII/21; Le répertoire comporte 251 feuillets et fait partie d' un registre de 265 feuillets de papier manuscrits, hauteur 35 x largeur 25 cm, composé de 5 cahiers foliotés par le notaire. Le registre est en bon état.
  Le registre contient aussi le répertoire du notaire Antoine Boissel pour la période du 4 juin au 13 décembre 1840.
  - Liste chronologique des actes pour la période du 29 novembre au 29 décembre 1830, 29 novembre - 29 décembre 1830; 1 r°-2 v°
  - Liste chronologique des actes pour la période du 3 janvier au 31 décembre 1831, 3 janvier - 31 décembre 1831; 2 v°-31 r°
  - Liste chronologique des actes pour la période du 2 janvier au 31 décembre 1832, 2 janvier - 31 décembre 1832; 31 r°-58 v°
  - Liste chronologique des actes pour la période du 2 janvier au 31 décembre 1833, 2 janvier - 31 décembre 1833; 59 r°-86 v°
  - Liste chronologique des actes pour la période du 2 janvier au 29 décembre 1834, 2 janvier - 29 décembre 1834; 86 v°-114 r°
  - Liste chronologique des actes pour la période du 2 janvier au 31 décembre 1835, 2 janvier - 31 décembre 1835; 114 r°-142 r°
  - Liste chronologique des actes pour la période du 4 janvier au 31 décembre 1836, 4 janvier - 31 décembre 1836; 142 r°-172 v°
  - Liste chronologique des actes pour la période du 2 janvier au 31 décembre 1837, 2 janvier - 31 décembre 1837; 172 v°-196 r°
  - Liste chronologique des actes pour la période du 3 janvier au 28 décembre 1838, 3 janvier - 28 décembre 1838; 196 r°-222 v°
  - Liste chronologique des actes pour la période du 2 janvier au 31 décembre 1839, 2 janvier - 31 décembre 1839; 222 v°-243 v°
  - Liste chronologique des actes pour la période du 2 janvier au 4 juin 1840, 2 janvier - 4 juin 1840; 244 r°-251 v°
- Table alphabétique des clients pour la période du 24 juillet 1827 au 4 juin 1840, 24 juillet 1827 - 4 juin 1840; MC/RE/XXIII/29; e répertoire comporte 114 feuillets et fait partie d' un registre de 297 feuillets de papier manuscrits, hauteur 37 x largeur 24 cm, composé de 7 cahiers non foliotés par le notaire. Le registre est en mauvais état.
  Le registre contient aussi le répertoire des notaires Jean Morisseau pour la période du 1er janvier 1820 au 24 juillet 1827, et Antoine Boissel pour la période du 4 juin 1840 au 31 décembre 1849.
  Le répertoire contient les informations suivantes: 1. le nom des parties; 2. nature des actes; 3. acte passé en minute ou en brevet; 4. date de l'acte.
  - Table alphabétique des clients pour la période du 24 juillet 1827 au 31 décembre 1829, 24 juillet 1827 - 31 décembre 1829; 41 r°-57 v°
  - Table alphabétique des clients pour la période du 1er janvier 1830 au 31 décembre 1834, 1er janvier 1830 - 31 décembre 1834; 58 r°-99 r°
  - Table alphabétique des clients pour la période du 1er janvier 1835 au 31 décembre 1839, 1er janvier 1835 - 31 décembre 1839; 100 r°-130 v°
    Suite à une erreur lors de la restauration, les feuillets 121 (lettres V, W, Y) et 130 (Ma à Me) sont intervertis.
  - Table alphabétique des clients pour la période du 1er janvier au 4 juin 1840, 1er janvier - 4 juin 1840; 131 r°-153 v°